【裁判字號】    99,上易,23
【裁判日期】    990309
【裁判案由】    竊盜
【裁判全文】
臺灣高等法院臺中分院刑事判決          99年度上易字第23號
上  訴  人
即  被  告  甲○○
上列上訴人因竊盜案件，不服臺灣臺中地方法院98年度易字第28
05號中華民國98年10月 7日第一審判決（起訴案號：臺灣臺中地
方法院檢察署98年度偵字第 15690號），提起上訴，本院判決如
下：
    主  文
上訴駁回。
    事  實
一、甲○○前曾因犯1次詐欺、3次竊盜等罪，經法院分別判處有
    期徒刑7月、8月、8月、8月，並定應執行有期徒刑1年8月確
    定，甫於民國98年3月19日縮短刑期假釋出監，刑期至98年3
    月29日屆滿，未經撤銷假釋以執行完畢論。
二、甲○○與乙○○、丙○○3人（後2人均本件共同被告，皆已
    經原審判決確定）基於結夥 3人以上之共同意圖為自己不法
    之所有之犯意聯絡，於98年6月 1日下午1時許，由乙○○、
    甲○○等人共同攜帶客觀上足以對人之生命、身體構成威脅
    可供作兇器使用之美工刀1把及鉗子1支；並由丙○○騎乘車
    牌號碼KAQ－276號重型機車，另由甲○○騎乘車牌號碼 IWG
    －621 號重型機車搭載乙○○，一齊前往丁○○位於臺中縣
    神岡鄉○○路 247巷42號廠房後。趁丁○○不在廠房而未及
    注意之際，先由丙○○持鉗子將廠房內之電纜線予以剪斷；
    再由乙○○與甲○○將剪斷之電纜線拉下綑綁成圈後，放置
    於甲○○所騎乘之上開機車腳踏板上，而丙○○則騎乘前述
    機車改搭載乙○○後，一起離開現場前往臺中縣神岡鄉○○
    路301巷3-3號附近之空地。乙○○、丙○○與甲○○等人再
    分持美工刀將電纜線予以削去外皮。甲○○等 3人於將所竊
    取之電纜線全部予以削皮後，旋由乙○○騎乘車牌號碼 KAQ
    －276 號重型機車載運去皮之電纜線，另由丙○○騎乘車牌
    號碼IWG－621號重型機車搭載甲○○，一起前往林泓瑜所經
    營位於臺中縣神岡鄉○○路 189-1號之百進資源回收場準備
    予以變賣。嗣於當日下午5時許，甲○○等3人騎乘機車到達
    百進資源回收場後，先由乙○○騎乘機車載運電纜線進入該
    資源回收場欲變賣於不知情之資源回收商林泓瑜，另丙○○
    與甲○○則在資源回收場旁等候，嗣甲○○因在外不耐久候
    ，遂步行進入資源回收場內，欲察看乙○○變賣之情形如何
    時，適有員警進入百進資源回收場內清查有無收贓等不法情
    事，因而當場查獲乙○○，並扣得乙○○所有供前揭共同行
    竊所用之鉗子1支、美工刀1把。
三、案經南投縣政府警察局草屯分局報請臺灣臺中地方法院檢察
    署檢察官偵查起訴。
    理  由
一、證據能力部分：
  (一)按被告以外之人於審判外之言詞或書面陳述，除法律有規定
    者外，不得作為證據；被告以外之人於審判中有下列情形之
    一，其於檢察事務官、司法警察官或司法警察調查中所為之
    陳述，經證明具有可信之特別情況，且為證明犯罪事實之存
    否所必要者，得為證據：一死亡者。二身心障礙致記憶喪失
    或無法陳述者。三滯留國外或所在不明而無法傳喚或傳喚不
    到者。四到庭後無正當理由拒絕陳述者；該言詞或書面陳述
    ，雖不符刑事訴訟法第159條之1至第159條之4之規定，而經
    當事人於審判程序同意作為證據，法院審酌該言詞陳述或書
    面陳述作成時之情況，認為適當者，亦得為證據；當事人、
    代理人或辯護人於法院調查證據時，知有刑事訴訟法第 159
    條第 1項不得為證據之情形，而未於言詞辯論終結前聲明異
    議者，視為有前項之同意，刑事訴訟法第159條第1項、第15
    9條之3、第159條之5分別定有明文。核其立法理由在於傳聞
    證據未經當事人之反對詰問予以核實，乃排斥其證據能力。
    惟當事人如放棄對原供述人之反對詰問權，於審判程序表示
    同意該等傳聞證據可作為證據，此時，法院除認該傳聞證據
    欠缺適當性外，自可承認其證據能力。又當事人、代理人或
    辯護人於調查證據時，知有刑事訴訟法第159條第1項不得為
    證據之情形，卻表示「對於證據調查無異議」、「沒有意見
    」等意思，而未於言詞辯論終結前聲明異議者，應視為已有
    將該等傳聞證據採為證據之同意（參見最高法院94年度臺上
    字第2976號判決意旨）。
  (二)本件檢察官於原審及本院、被告甲○○於原審審判期日，對
    本案之全部證據之證據能力均不爭執，復於審判期日就法院
    提示之證據於言詞辯論終結前，均未就所調查之證據主張有
    刑事訴訟法第 159條不得為證據之情形，且均表示無意見，
    本院審酌該等證據作成時，亦無不適當之處，是參考上開最
    高法院判決要旨，應視為已有將該等傳聞之證據採為證據之
    同意，本案經調查之證據均有證據能力。
二、上揭事實，業據被告甲○○於原審審理時，均坦承不諱；核
    與證人林泓瑜於警詢中所證述之情節相符；並經證人即共同
    被告乙○○、丙○○於本院審理時到庭結證綦詳；復有共同
    被告乙○○指認行竊現場及變賣資源回收場等蒐證相片 5張
    、百進資源回收場登記簿翻拍相片1張、贓物認領保管單1張
    、監視器翻拍照片17張、被告甲○○行竊時所騎乘之機車蒐
    證照片 2張附卷，及鉗子1支、美工刀1把扣案可資佐證。雖
    被告甲○○提起上訴，依其狀載上訴意旨，固否認有竊盜之
    犯行，辯稱：伊係遭共同被告乙○○、丙○○二人以請酒為
    由，而與該二人同行，伊不知要去行竊等語。然查：上揭被
    告與乙○○、丙○○共同行竊被害人丁○○財物等情，業經
    共同被告乙○○、丙○○二人於本院審理時到庭，分別乙○○證稱：「（問：當天是誰提議要去竊取這些電纜線的？）
    是我們三個閒逛，剛好逛到那附近，臨時起意的。是我提議
    的」、「（問：甲○○是否也跟你們共同謀議好要去偷那些
    電纜線？）有」、「（問：被告甲○○上訴本院陳稱，其是
    因為你們二人以請他喝酒為由，而跟你們同行，他並未參與
    犯案，究竟有無這樣的情形？）他知道我們要偷。我們騎兩
    部車子，隨處逛，逛到空地看到電纜線，就臨時起意要偷，
    我們商量，他也知道」等語；而證人丙○○證述：「（問：
    當天是誰提議要去竊取這些電纜線的？）是乙○○提議的」
    、「（問：甲○○是否也跟你們共同謀議好要去偷那些電纜
    線？）有」、「（問：被告甲○○上訴本院陳稱，其是因為
    你們二人以請他喝酒為由，而跟你們同行，他並未參與犯案
    ，究竟有無這樣的情形？）他知道我們要偷，他自己也有下
    手去偷」等語明確。顯見被告前揭於原審之自白供述與現有
    事證相符，應堪置信。其上訴本院，於上訴理由狀所辯各情
    ，顯係事後飾卸之詞，不足採信，本件事證明確，被告犯行
    ，洵堪認定。
三、查被告甲○○與乙○○、丙○○3人竊盜所用之鉗子1支、美
    工刀 1把均係屬金屬製品，外觀尖銳，在客觀上足以對人之
    生命、身體構成威脅，自屬兇器之一種。是核被告甲○○前
    揭所為，係犯刑法第321條第1項第3款、第4款之結夥三人以
    上攜帶兇器竊盜罪（加重竊盜罪）。被告甲○○與共同被告
    乙○○、丙○○三人就上揭加重竊盜之犯行間，有犯意聯絡
    及行為分擔，均為共同正犯。又被告前曾犯上揭事實欄所述
    之罪而執行完畢，有臺灣臺中地方法院檢察署刑案資料查註
    紀錄表及臺灣高等法院被告前案紀錄表各 1份在卷可按，其
    於受有期徒刑之執行完畢後，5 年之內故意再犯本件有期徒
    刑以上之罪，是屬累犯，應依刑法第47條第 1項之規定就所
    犯上揭之罪加重其刑。
四、原審以被告甲○○之本案前揭事證明確，並審酌被告犯罪之
    動機係為貪圖小利、犯罪手段尚屬平和、所生危害非鉅、被
    害人損失之程度及被告甲○○於原審準備程序時已坦承犯行
    ，犯後態度尚稱良好等一切情狀，量處如原審判決主文第二
    項所示之刑。復以扣案之鉗子1支及美工刀1把，係共同正犯
    乙○○所有供被告等人共同犯上揭加重竊盜罪所用之物，業
    據共同被告乙○○於原審供承在卷，而於被告所犯加重竊盜
    罪所宣告之主刑之後，併予依刑法第38條第1項第2款宣告沒
    收。經核其認事用法，均無違誤，量刑亦屬妥適；被告提起
    上訴以前揭情詞否認竊盜犯行，惟並未提出有利之證據，且
    所為之辯解均無足採，已詳如前所論述，其上訴並無理由，
    應予駁回。
五、被告經合法傳喚，無正當理由而未到庭，爰不待其陳述逕行
    判決。
據上論斷，應依刑事訴訟法第371條、第368條，判決如主文。
本案經檢察官戊○○到庭執行職務。
中    華    民    國     99    年    3    月     9    日
            刑事第一庭  審判長法  官  陳  紀  綱
                              法  官  姚  勳  昌
                              法  官  張  智  雄
以上正本證明與原本無異。
不得上訴。
                              書記官  詹  雅  婷
中    華    民    國     99    年    3    月     9    日
附錄論罪科刑法條：
中華民國刑法第321條（加重竊盜罪）
犯竊盜罪而有左列情形之一者，處 6 月以上、 5 年以下有期徒
刑：
一、於夜間侵入住宅或有人居住之建築物、船艦或隱匿其內而犯
    之者。
二、毀越門扇、牆垣或其他安全設備而犯之者。
三、攜帶兇器而犯之者。
四、結夥三人以上而犯之者。
五、乘火災、水災或其他災害之際而犯之者。
六、在車站或埠頭而犯之者。
前項之未遂犯罰之。

司法院資訊處製作；財團法人民間司法改革基金會備份。
